【裁判字號】    97,消債更,1048
【裁判日期】    980520
【裁判案由】    更生事件
【裁判全文】
臺灣板橋地方法院民事裁定         97年度消債更字第1048號
聲  請  人  乙○○
代  理  人  甲○○律師
上列當事人聲請消費者債務清理事件，本院裁定如下：
    主  文
債務人乙○○自中華民國九十八年五月二十二日下午四時起開始
更生程序。
本件得由司法事務官進行更生程序。
    理  由
一、按法院開始更生程序之裁定，應載明其年、月、日、時，並
    即時發生效力，消費者債務清理條例第45條第1 項定有明文
    。
二、本件聲請意旨略以：聲請人因有不能清償債務情事，民國95
    年間依「中華民國銀行公會會員辦理消費金融案件無擔保債
    務協商機制」，與最大債權銀行大眾銀行達成分期還款協議
    ，同意自95年9 月起，分120 期，利率5%，每月償還新臺幣
    （下同）16,367元。惟聲請人履行至96年4 月（聲請人誤載
    為6 月），因失業至職訓局上課而無力繳納，係有不可歸責
    於己致履行顯有重大困難之事由，爰請求裁定准予更生等語
    。
三、經查，聲請人主張之上開事實，業據其提出債權人清冊、財
    產及收入狀況說明書、財團法人金融聯合徵信中心當事人綜
    合信用報告、全國財產稅總歸戶財產查詢清單、財政部臺灣
    省北區國稅局94暨95年度綜合所得稅各類所得資料清單、方
    屋租賃契約書影本、協議書、無擔保債務還款計劃表等為證
    。雖聲請人於消費者債務清理條例施行前，曾與各債權人就
    無擔保債權成立協商，約定自95年9 月起，分120 期，按月
    償還16,367元，有協議書1 紙可憑。惟本件聲請人自95年10
    月23日起迄96年2 月28日止任職於中興保全股份有限公司（
    下稱中興保全公司），擔任技術員，其於任職期間自該公司
    領取之薪資收入約在2,531 元至27,024元之間，業據中興保
    全公司檢附員工離職證明書及薪資條向本院陳報明確，有該
    公司98年4 月2 日陳報狀附卷可稽，而依協商條件每月應繳
    金額即有16,367元。聲請人係居住於臺北縣，依行政院主計
    處公佈之97年度臺灣省每人每月最低生活費用為9,829 元，
    聲請人履約期間之收入於依協商履行後，所餘顯不足以維持
    生活必要支出，其履行自有重大困難，聲請人主張因不可歸
    責於己之事由，致履行原協商條件有重大困難，應堪採信。
    此外，本件又查無聲請人有消費者債務清理條例第6 條第3
    項、第8 條或第46條各款所定駁回更生聲請之事由存在，是
    本件更生聲請，應屬有據，爰裁定如主文。
四、至於聲請人於更生程序開始後，應另提出足以為債權人會議
    可決或經法院認為公允之更生方案以供採擇，俾免更生程序
    進行至依消費者債務清理條例第61條規定應行清算之程度，
    附此敘明。
中    華    民    國    98    年    5     月    20    日
                    民事第二庭    法  官  鍾啟煌
上為正本係照原本作成
本件不得抗告
本裁定於民國98年5 月22日下午4 時公告
中    華    民    國    98    年    5     月    20    日
                                  書記官  張國仁


司法院資訊處製作；財團法人民間司法改革基金會備份。
